臺灣高等法院臺中分院刑事裁定　
111年度聲字第757號

聲  請  人  臺灣高等檢察署臺中檢察分署檢察官     
受  刑  人  張金淼
上列聲請人因受刑人數罪併罰有二裁判以上，聲請定其應執行之
刑（聲請案號：111年度執聲字第337號），本院裁定如下：
    主  文
張金淼因犯如附表所示各罪所處之刑，應執行有期徒刑玖年拾月
。
    理  由
理  由
一、聲請意旨略以：受刑人張金淼因藥事法數罪，先後經判決確
    定如附表，數罪中雖有刑法第50條第1項但書所列情形，惟
    受刑人已請求檢察官聲請定應執行刑，有臺灣苗栗地方檢察
    署111年3月18日公務詢問紀錄表足稽，應依刑法第50條第2
    項、第53條、第51條第5款規定，定其應執行之刑，爰依刑
    事訴訟法第477條第1項聲請裁定等語。
二、按裁判確定前犯數罪者，併合處罰之；數罪併罰，有二裁判
    以上者，依刑法第51條之規定，定其應執行之刑；又宣告多
    數有期徒刑，於各刑中之最長期以上，各刑合併之刑期以下
    定其刑期，但不得逾30年。刑法第50條第1項前段、第53條
    、第51條第5款分別定有明文。又按數罪併罰中之一罪，依
    刑法規定得易科罰金，若因與不得易科之他罪併合處罰結果
    而不得易科罰金時，原所易科部分所處之刑，自亦無庸為易
    科折算標準之記載，有司法院大法官釋字第144號解釋可參
    。次按數罪併罰之定應執行之刑，係出於刑罰經濟與責罰相
    當之考量，並非予以犯罪行為人或受刑人不當之利益，為一
    種特別的量刑過程，相較於刑法第57條所定科刑時應審酌之
    事項係對一般犯罪行為之裁量，為定應執行刑之宣告，乃對
    犯罪行為人本身及所犯各罪之總檢視，除應考量行為人所犯
    數罪反應出之人格特性，並應權衡審酌行為人之責任與整體
    刑法目的及相關刑事政策，在量刑權之法律拘束性原則下，
    依刑法第51條第5款之規定，採限制加重原則，以宣告各刑
    中之最長期為下限，各刑合併之刑期為上限，但最長不得逾
    30年，資為量刑自由裁量權之外部性界限，並應受法秩序理
    念規範之比例原則、平等原則、責罰相當原則、重複評價禁
    止原則等自由裁量權之內部抽象價值要求界限之支配，以使
    輕重得宜，罰當其責，俾符合法律授與裁量權之目的，以區
    別數罪併罰與單純數罪之不同，兼顧刑罰衡平原則。
三、經查：
  ㈠受刑人因犯如附表所示竊盜、毒品危害防制條例、廢棄物清
    理法及藥事法等數罪，分經臺灣苗栗地方法院、本院及最高
    法院先後判處如附表所示之刑確定，有各該案件判決及臺灣
    高等法院被告前案紀錄表在卷可查。又受刑人所犯如附表編
    號2所示之罪，為得易科罰金、得易服社會勞動之罪，所犯
    如附表編號10所示之罪，為不得易科罰金，但得聲請易服社
    會勞動之罪，而所犯如附表編號1、3至9所示各罪，則均為
    不得易科罰金、不得易服社會勞動之罪，依刑法第50條第1
    項但書，原不得併合處罰，惟受刑人已於民國111年3月18日
    向檢察官聲請定應執行刑，此有臺灣苗栗地方檢察署公務詢
    問紀錄表在卷可憑，是以，本院認檢察官聲請定其應執行之
    刑為合法正當，應予准許。
  ㈡又定應執行刑，不僅攸關國家刑罰權之行使，於受刑人之權
    益亦有重大影響，是本院於裁定前，已予受刑人表示意見之
    機會，經受刑人具狀表示無意見，有本院陳述意見調查表在
    卷可稽（見本院卷第117頁）。是本院爰審酌受刑人所犯如
    附表所示各罪之犯罪態樣、時間間隔、侵害法益、各罪依其
    犯罪情節所量定之刑，及受刑人所犯如附表編號1至3所示各
    罪，前經臺灣苗栗地方法院以109年度聲字第649號裁定定應
    執行有期徒刑1年10月；而如附表編號4至9所示之罪，則經
    本院以110年度上訴字第860號判決定應執行有期徒刑8年2月
    在案，暨比例原則、責罰相當原則等自由裁量權限，並參諸
    刑法第51條第5款係採限制加重原則等情，爰合併定其應執
    行之刑如主文所示。至於受刑人所犯如附表編號2所示之罪
    ，雖為得易科罰金，然與附表編號1、3至10所示不得易科罰
    金之刑併合處罰之結果，自不得併諭知易科罰金之折算標準
    ，併此敘明。
四、依刑事訴訟法第477條第1項，刑法第50條第2項、第53條、
    第51條第5款，裁定如主文。　
中　　華　　民　　國　　111 　年　　4 　　月　　25　　日
            刑事第十二庭   審判長法　官　張  國  忠
                                 法　官  李  雅  俐
                                 法　官  陳      葳
以上正本證明與原本無異。
如不服本裁定，應於收受送達後五日內向本院提出抗告書狀（須
附繕本）。因疫情而遲誤不變期間，得向法院聲請回復原狀。

　　　　　　　　　　　　　     　書記官  蔡  皓  凡

中　　華　　民　　國　　111 　年　　4 　　月　　25　　日
                 

                                     


　　　　　　　　　　　　　　　　　　　
　　　　　　　　　　　　　　　　　　　
　　　　　　　　　　　　　　　　　　　                                    
附表：受刑人張金淼定應執行刑案件一覽表
編號  1 2 3 罪名  竊盜 毒品危害防制條例 廢棄物清理法 宣告刑  有期徒刑7月 有期徒刑6月 有期徒刑1年 犯罪日期  108年4月7日 108年6月17日 108年4月10日 偵查（自訴）機關年度案號  苗栗地檢108年度偵字第2041號 苗栗地檢108年度毒偵字第1449號 苗栗地檢108年度偵字第3264號 最後事實審 法院 苗栗地院 苗栗地院 苗栗地院  案號 108年度易字第658號 109年度易字第51號 109年度訴字第46號  判決日期 108年11月7日 109年2月27日 109年4月15日 確定判決 法院 苗栗地院 苗栗地院 苗栗地院  案號 108年度易字第658號 109年度易字第51號 109年度訴字第46號  確定日期 108年12月2日 109年3月13日 109年5月12日 是否為得易科罰金、易服社會勞動之案件  不得易科罰金 不得易服社會勞動 得易科罰金 得易服社會勞動 不得易科罰金 不得易服社會勞動 備註  苗栗地檢108年度執字第4508號 苗栗地檢109年度執字第1140號 苗栗地檢109年度執字第1584號   109年度執更字第873號（編號1至3曾定應執行有期徒刑1年10月）   














編號  4 5 6 罪名  毒品危害防制條例 毒品危害防制條例 毒品危害防制條例 宣告刑  有期徒刑7年3月 有期徒刑7年3月 有期徒刑7年3月 犯罪日期  108年3月2日 108年3月6日 108年3月1日 偵查（自訴）機關年度案號  苗栗地檢108年度偵字第5328號   最後事實審 法院 中高分院    案號 110年度上訴字第860號    判決日期 110年8月5日   確定判決 法院 最高法院    案號 111年度台上字第67號    確定日期 111年2月10日   是否為得易科罰金、易服社會勞動之案件  不得易科罰金 不得易服社會勞動   備註  苗栗地檢111年度執字第636號（編號4至9曾定應執行有期徒刑8年2月）   
















編號  7 8 9 罪名  毒品危害防制條例 毒品危害防制條例 毒品危害防制條例 宣告刑  有期徒刑7年3月 有期徒刑7年3月 有期徒刑4年 犯罪日期  108年3月6日 108年4月1日 108年3月15日 偵查（自訴）機關年度案號  苗栗地檢108年度偵字第5328號   最後事實審 法院 中高分院    案號 110年度上訴字第860號    判決日期 110年8月5日   確定判決 法院 最高法院    案號 111年度台上字第67號    確定日期 111年2月10日   是否為得易科罰金、易服社會勞動之案件  不得易科罰金 不得易服社會勞動   備註  苗栗地檢111年度執字第636號（編號4至9曾定應執行有期徒刑8年2月）   
















編號  10 （以下空白）  罪名  藥事法   宣告刑  有期徒刑3月   犯罪日期  108年5月間不詳時間   偵查（自訴）機關年度案號  苗栗地檢108年度偵字第5328號   最後事實審 法院 中高分院    案號 110年度上訴字第860號    判決日期 110年8月5日   確定判決 法院 最高法院    案號 111年度台上字第67號    確定日期 111年2月10日   是否為得易科罰金、易服社會勞動之案件  不得易科罰金 得易服社會勞動   備註  苗栗地檢111年度執字第637號